【裁判字號】    98,交聲,845
【裁判日期】    980527
【裁判案由】    交管條例聲異
【裁判全文】
臺灣板橋地方法院交通事件裁定        98年度交聲字第845號
                                    98年度交聲字第846號
原處分機關   交通部公路總局臺北區監理所板橋監理站
異  議  人
即受處分人   甲○○
上列受處分人因違反道路交通管理處罰條例案件，對於交通部公
路總局臺北區監理所板橋監理站中華民國98年4 月3 日以板監裁
字裁41-C00000000、41-C00000000號違反道路交通管理事件裁決
書所為之裁決處分不服，聲明異議，本院裁定如下：
    主  文
原處分均撤銷
甲○○不罰。
    理  由
一、原處分意旨略以：異議人即受處分人所有之車牌號碼K2D-93
    9 重型機車，於民國98年2 月5 日4 時50分許，行經臺北縣
    永和市○○路○段、福和路口，因有「紅燈左轉（由福和路
    左轉入永和路一段）」、「不聽制止且拒絕接受警方稽查而
    逃逸」之違規行為，經警員逕行舉發，分別填具臺北縣政府
    警察局98年2 月5 日北縣警交大字第C00000000 、C0000000
    0 號舉發違反道路交通管理事件通知單，原處分機關於98年
    4 月3 日依道路交通管理處罰條例第五十三條第一項、第六
    十條第一項等規定，分別裁處新臺幣（下同）一千八百元、
    三千元罰鍰，異議人於98年4 月3 日聲明異議等情。異議意
    旨則以：異議人為女性，且從未將機車借與他人使用，惟警
    員逕行舉發單指違規者係兩名男性，且警員所開立之兩張罰
    單係同一時間但兩處地點不同並明顯有經塗改、變更，為此
    異議人實難甘服，爰聲明異議等語。
二、訊據異議人矢口否認有何違規行為，辯稱：伊本身騎這輛車
    上下班，車子也不會借給別人使用，當日違規時間為凌晨，
    伊尚未起床亦未騎經該違規路段。經查：證人即本件舉發員
    警葉哲宏到庭結證稱：「（問：舉發情形為何？）98年2 月
    5 日大約凌晨4 點20分我在永和路一段69號玉山銀行前面執
    行攔查機車酒駕，當時已有攔查到一名酒測民眾，在等待酒
    測的過程中，我發現有一台機車有二名男子雙載，從福和路
    紅燈左轉進入永和路一段，我發現他車頭燈沒有開且車子搖
    搖晃晃的，我跟同事都覺得這台車有問題，我就跟同是說我
    要去追這台車子，我沿路追到中山路一段、保生路路口、那
    台車子看到有警察就往永和路一段110 巷巷子進去，我追到
    那台車子，但是沒想到我停在那台車子旁邊，那台車子就跑
    掉。到了永貞路、中和路路口時，我要車主停下來，但是車
    主沒有理會我，我在後面鳴警笛，但他們到永貞路底仁愛路
    左轉後我就追不上他們了」、「（問：你追不上他們之後，
    你事後如何處理？）我在中山路一段保生路口放棄追他們的
    時候，就用無線電查這台車子是否是失竊車輛，我當時報的
    車號就是K2D-939 ，無線電回報這台車子不是失竊的車輛」
    、「（問：為何你的違規單上寫違規車號是K6F-516 ？）那
    是我之前執行酒測違規的機車騎士的車牌號碼，因為當時我
    追回來我的血壓很高，頭昏昏的，所以我一時寫錯了」「（
    問：對方的機車牌照你是何是看到的？）在中和、永貞路口
    的時候我看的很清楚」、「（問：從你看到機車到你向無線
    電查詢該機車是否是失竊機車時，你都還在追？）是的」、
    「（問：這樣你是否可能會記錯車牌？）我沒有記錯」、「
    （問：上開機車的車體?） 黑色陽光，型號我不知道，但我
    知道有流線型。」、「（問：你回所內後，有無做其他查證
    ？）有。我如果逕行舉發但和我當時看到差距很大，我就不
    會告發，但我查證後發現跟我看到的車型是一樣的，我就會
    舉發。」、「（問：你所看到機車雙載的人，大概年紀多大
    ？）年輕人，駕駛有戴全罩安全帽，後座的人臉有點腫，年
    紀跟我差不多大。」、「（問：你有無留存當時的工作紀錄
    簿？）有。」、「（問：該工作紀錄簿何時登載？）當天六
    點回所內的時候我就立刻寫了。」等語（參見本院98年4 月
    29日訊問筆錄）。惟查上揭工作紀錄簿所記載之車號，雖為
    異議人車號K2D-939無誤，然證人所見騎乘之人，係兩名機
    車雙載之年輕男子，並非異議人，且本件異議人既堅詞否認
    本案違規行為，尚難僅以證人記憶之車牌號碼即遽認異議人
    有本件違規事實。是本件既無法證明異議人之違規事實，依
    法應不予處罰。綜上，本件異議為有理由，爰撤銷原處分，
    併為受處分人不罰之諭知。
三、據上論斷，應依道路交通案件處理辦法第二十條，裁定如主
    文。
中    華    民    國    98    年    5     月    27    日
                      交通法庭  法  官  李幼妃
以上正本證明與原本無異
如不服本裁定應於送達後5日內向本院提出抗告狀
                                書記官  廖貞音
中    華    民    國    98    年    5     月    27    日


司法院資訊處製作；財團法人民間司法改革基金會備份。
